ISAAC LIMÓN

FULL STACK WEB DEVELOPER

(+52) 55 2434 7219 limonazzo@outlook.com

Perfil

Profesional organizado y proactivo, con fuerte enfoque en la innovación y la visualización de objetivos a futuro. Destaco por mi capacidad para generar ideas que impulsan el cambio y mejorar procesos. Me motiva contribuir a equipos dinámicos con soluciones creativas, promoviendo la eficiencia y adaptabilidad ante nuevos desafíos.

Competencias

Desarrollo Backend

Profesional en tecnologías de backend con más de 9 años de experiencia en el desarrollo de módulos, APIs y middleware utilizando diversos lenguajes de programación.

Analista de datos

Experiencia en análisis de datos y generación de informes relevantes para todas las partes interesadas.

Dirección

Aptitud comprobada para liderar y administrar múltiples proyectos, destacando tanto en colaboraciones de equipo como en iniciativas individuales, con un enfoque firme en la ejecución eficaz y la entrega de resultados.

Técnico

er						
S						
na						
Integración continua - entrega CI/CD						
7						

Experiencia

Linio - Falabella

Jun 2021 - Dic 2023

FullStack Web Developer/Data analyst - Finanzas

Gestión y optimización del sistema de facturación para operaciones en México, Chile y Colombia, asegurando su actualización constante y el cumplimiento de los estándares locales e internacionales.

Element

May 2015 - Abr 2021

FullStack Web Developer - TI

Responsable de la conceptualización, desarrollo e implementación de nuevos proyectos de marketing,incluyendo el mantenimiento continuo y la gestión de despliegues en entornos web y aplicativos, aplicando prácticas DevOps para optimizar la colaboración y la eficiencia operativa.

KTC

Feb 2015 - May 2015

FullStack Web Developer - TI

Diseño y desarrollo de proyectos web orientados al marketing, con un enfoque estratégico en la maximización del engagement y la conversión de usuarios.

El Economista

Ene 2014 - Feb 2015

Web Admin/DevOps

Gestión y administración de la infraestructura de servidores para el alojamiento de las páginas web, asegurando su óptimo rendimiento, seguridad y disponibilidad.

Educación



U.N.A.M.

Informática

2009-2013

Isaac Limón

limonazzo@outlook.com

(+52) 55 2434 7219